【裁判字號】    94,瑞小,229
【裁判日期】    950627
【裁判案由】    清償債務
【裁判全文】
臺灣基隆地方法院瑞芳簡易庭小額民事判決
原      告  台灣中小企業銀行股份有限公司
法定代理人  戊○○
訴訟代理人  丁○○
            甲○○
被      告  乙○○
                      院第2病.
特別代理人  丙○○
上列當事人間請求清償債務事件，本院於95年6月20日言詞辯論
終結，判決如下：
    主  文
被告應給付原告新臺幣萬仟陸佰肆拾陸元，及其中新臺幣貳
萬玖仟玖佰拾元自民國九十四年十月八日起至清償日止，按年
息百分之十七計算之利息，暨自民國九十四年十月八日起至清償
日止，按月計付逾期手續費新臺幣陸佰元。
訴訟費用新臺幣壹仟壹佰元由被告負擔。
本判決得假執行。
    爭執事項及理由要領
一、原告起訴主張被告於民國（下同）94年4月間向伊申請信用
    卡使用（信用卡卡號：0000-0000-0000-0000），依約被告
    應於每月繳款截止日前繳付簽帳款，逾期繳付者，就未清償
    帳款部分，除應給付按年息17％計算之利息外，尚需依延遲
    付款之期日計收遲延利息，即延遲付款第1個月收取新臺幣
    （下同）100元、遲延付款第2個月收取300元及遲延付款第3
    個月以上者收取600元之違約金。另依信用卡約定條款第21
    條第2項第2款及第22條約定，被告若有一期未繳付最低應繳
    金額或所繳金額未達原告所定之最低應繳金額者，原告得於
    事先通知或催告暫停持卡人信用卡使用權利，進而視為債權
    全部到期。截至94年10月7日止，被告尚積欠原告本金29,93
    0元及利息、手續費3,716元，經原告屢次催討，被告仍不償
    還，為此請求被告如數清償所欠款項等語；被告特別代理人
    則到庭辯稱：不清楚被告實際消費金額若干，且被告亦無力
    清償云云。
三、經查，原告主張之事實，業據提出信用卡申請書、信用卡約
    定條款及信用卡消費滯欠款等影本為證。被告雖以不清楚實
    際消費金額，且亦無資力清償上開債務云云資為抗辯，然被
    告實際消費金額，已有原告所提出之信用卡消費滯欠款（卷
    7頁）附卷可證，至其有無資力償還，要屬執行之問題，尚
    不得據為拒絕履行債務之抗辯（最高法院19年度上字第1733
    號判例參照），被告所辯自非可採。從而，原告依兩造間之
    信用卡契約關係，請求被告給付如主文第1項所示之金額，
    為有理由，應予准許。
四、本件依民事訴訟法第436條之20，應依職權宣告假執行。
五、訴訟費用額依後附計算書確定如主文第2項所示。
中    華    民    國    95    年    6     月    27    日
                  瑞芳簡易庭法  官  邱璿如
以上正本係照原本作成。
對於本件判決如有不服，應於收受送達後20日內向本院提出上訴
書狀，上訴於本院合議庭，並按他造當事人之人數附具繕本。
當事人之上訴，非以判決違背法令為理由不得為之，上訴狀應記
載上訴理由，表明下列各款事項：
(一)原判決所違背之法令及其具體內容。
(二)依訴訟資料可認為原判決有違背法令之具體事實。
中    華    民    國    95    年    6     月    27    日
                            書記官  吳長枝
計  算  書
項      目                     金  額（新臺幣）
第一審裁判費                       1,000元
刊登新聞紙費用                       100元
合          計                     1,100元


司法院資訊處製作；財團法人民間司法改革基金會備份。
